【裁判字號】    90,訴,318
【裁判日期】    900426
【裁判案由】    清償借款
【裁判全文】
臺灣臺北地方法院民事判決  九十年度訴字第三一八號
    原      告  泛亞商業銀行股份有限公司
    法定代理人  甲○○
    訴訟代理人  乙○○
    被      告  丙○○
右當事人間請求給付借款事件，本院判決如左：
    主    文
被告應連帶給付原告新台幣捌拾萬元，及如附表所示之利息、違約金。
訴訟費用由被告負擔。
本判決於原告以新台幣貳拾柒萬元供擔保後，得假執行，但被告如於假執行程序實施
前以新台幣捌拾萬元為原告預供擔保，得免假執行。
    事    實
甲、原告方面：
一、聲明：除假執行擔保金額外，如主文所示。
二、陳述：被告丙○○於八十七年六月一日擔任訴外人劉松平向原告借款新台幣（下
    同）八十萬元之連帶保證人，約定清償期為八十八年六月一日，並由借款人分期
    清償利息，若未按期支付利息、所有債務視為全部到期，詎借款人劉松平僅繳息
    至八十八年五月四日，依約所有債務視為全部到期，經向劉松平催討無效後，乃
    依約向連帶保證人即本件被告請求清償。
三、證據：提出借據暨授信約定書影本一份、客戶授受信及保證查詢單影本一份、民
    事確定證明書影本一份為證。
乙、被告方面：
一、聲明：駁回原告之訴及其假執行之聲請，如受不利判決願供擔保免假執行。
二、陳述：主債務人劉松平已與原告達成每月清償二萬元之分期付款協議，且已於九
    十年四月十日匯款二萬元予原告，原告本件之主張並無理由。
三、證據：提出匯款單影本一份為證。
    理    由
一、本件原告主張之事實，已據其提出借據暨授信約定書一份、客戶授受信及保證查
    詢單一份、民事確定證明書一份為證，復為被告所不爭執，核屬相符，堪信為真
    實。
二、被告雖辯稱：主債務人劉松平已與原告達成分期償還之協議並於九十年四月十日
    向原告清償二萬元，惟查：上開分期償還之協議既為原告所否認，依舉證責任分
    配之原則，即應由被告加以舉證，惟被告就該分期清償協議之事實，除提出劉松
    平之匯款單外，並無法加以證明，且查：該匯款單之受款人又係劉松平本人，縱
    寬認劉松平有還款之意思，其清償意思表示亦顯屬錯誤，更何況原告於劉松平違
    約還款後，並無接受劉松平任意清償之義務，是以，被告所辯上情，尚不足採，
    被告仍應盡其連帶保證人責任。
三、從而，原告依消費借貸及連帶保證契約請求被告給付借款八十萬元，及如附表所
    示之之利息、違約金，為有理由，應予准許。
丙、假執行之宣告：兩造陳明願供擔保，分別請求宣告假執行、免假執行，經核均無
    不合，乃分別酌定相當之擔保金額，予以准許。
丁、結論：本件原告之訴為有理由，依民事訴訟法第七十八條、第三百九十條第二項
    、第三百九十二條，判決如主文。
中      華      民      國    九十      年      四      月    二十六    日
                                      民事第五庭法      官  詹駿鴻
右為正本係照原本作成
如對本判決上訴，須於判決送達後廿日內向本院提出上訴狀
中      華      民      國    九十      年      四      月    二十六    日
                                                法院書記官  林淑玉


司法院資訊處製作；財團法人民間司法改革基金會備份。
